【裁判字號】    99,簡抗,2
【裁判日期】    990406
【裁判案由】    傷害
【裁判全文】
臺灣基隆地方法院刑事裁定               99年度簡抗字第2號
抗  告  人
即  被  告  甲○○
上列抗告人因傷害案件，不服本院中華民國99年3 月23日99年度
基簡字第138 號刑事裁定，提起抗告，本院管轄之第二審合議庭
裁定如下：
    主  文
抗告駁回。
    理  由
一、抗告意旨詳如附件抗告書所載。
二、原審裁定意旨認：(一)按提起上訴，應於送達判決後10日內為
    之；原審法院認為上訴不合法律上之程式或法律上不應准許
    或其上訴權已經喪失者，應以裁定駁回，刑事訴訟法349 條
    、第362 條分別定有明文。再按送達文書由司法警察或郵政
    機關行之。而刑事訴訟之送達文書，除有特別規定外，準用
    民事訴訟法之規定，刑事訴訟法第61條第1 項、第62條分別
    定有明文。末按送達，應送達於應受送達人之住居所，如不
    獲會晤應受送達人時，得將文書付與有辨別事理能力之同居
    人或受僱人，此觀之民事訴訟法第137 條第1 項規定自明。
    (二)查本件上訴人即被告甲○○因傷害案件，經本院於民國99
    年2 月25日以99年度基簡字第138 號判決後，已於99年3 月
    1 日將判決正本1 件送達於被告居所地之基隆市七堵區○○
    ○路85 號6樓之3 ，並由被告之受僱人管理委員會代為收受
    並加蓋「市中星管理委員會」收發章，有送達證書1 份在卷
    可憑。是本件上訴期間應自99年3 月2 日起算，上訴期間應
    於99年3 月11日屆滿，然本件被告遲至99年3 月19日始提起
    上訴，有被告所提出上訴聲請狀及其上蓋有本院收文章可參
    ，顯已逾法定上訴期間，其上訴權業已喪失，參照首揭規定
    ，逕以裁定駁回之等語。
三、按提起上訴，應於送達判決後10日內為之；原審法院認為上
    訴不合法律上之程式或法律上不應准許或其上訴權已經喪失
    者，應以裁定駁回，刑事訴訟法349 條、第362 條分別定有
    明文。次刑事訴訟關於文書之送達，除刑事訴訟法第6 章有
    特別規定外，準用民事訴訟法之規定，刑事訴訟法第62條亦
    規定甚明。末按民事訴訟法第137 條規定，送達於住居所、
    事務所或營業所不獲會晤應受送達人者，得將文書付與有辨
    別事理能力之同居人或受僱人。是倘文書已付與此等有辨別
    事理能力之同居人或受僱人，其簽收訴訟文書之效力，應與
    送達本人收受相同，至該同居人或受僱人已否轉交，何時轉
    交，則均非所問（最高法院84年度台抗字第258 號裁定意旨
    參照）。
四、經查：
  (一)抗告人即被告甲○○（下稱抗告人）實際居住在基隆市七堵
    區○○○路85號6 樓之3 ，為抗告人所不爭執，此觀抗告人
    99年3 月19日上訴狀上訴人住址欄及99年3 月25日抗告狀抗
    告人住址欄均記載上址為其居住所之事實，益明此情。而查
    本院簡易庭99年2 月25日99年度基簡字第138 號刑事簡易判
    決正本，於99年3 月2 日向被告上開實際居住之基隆市七堵
    區○○○路85號6 樓之3 為郵務送達，未獲會晤抗告人本人
    ，已將上開應送達之判決書交予抗告人之受僱人即管理委員
    會職員吳宗文代為收受，並加蓋「市中星管理委員會」及「
    吳宗文」收發章，有送達證書1 份在卷可憑（見原審卷第5
    頁），依前揭刑事訴訟法第62條所定，刑事訴訟關於文書之
    送達，準用民事訴訟法第137 條補充送達之結果，上開本院
    99年度基簡字第138 號刑事簡易判決於99年3 月1 日交由抗
    告人之受僱人收受時即生送達之效力，是依法應自判決書送
    達之翌日即99年3 月2 日起算被告10日上訴期間，而抗告人
    實際居住地為基隆市，與本院簡易庭所在地相同，故無在途
    期間扣除之問題，依此計算，抗告人之上訴期間應於99年3
    月11日屆滿，然抗告人遲至99年3 月19日始提起上訴，有抗
    告人上訴狀上之本院收狀日期章戮可憑（見原審卷第13頁）
    ，其上訴顯於法不合。至抗告人如附件抗告書所示抗告理由
    ，均係抗告人行為動機及被害人傷勢之實體問題，核與原審
    裁定其上訴逾期是否有理由之程序問題無涉，自不在本院審
    核之列，附此敘明。
  (二)綜前所述，原審依刑事訴訟法第362 條規定，裁定駁回抗告
    人之上訴，經核於法尚無不合，本件抗告為無理由，應予駁
    回。
五、依刑事訴訟法第455 條之1 第4 項、第5 項、第412 條，裁
    定如主文。
中    華    民    國    99    年    4     月    6     日
                  刑事第一庭審判長法  官  王福康
                                  法  官  王美婷
                                  法  官  劉桂金
以上為正本係照原本作成。
本件裁定不得抗告。
中    華    民    國    99    年    4     月    6     日
                                  書記官  劉如純

司法院資訊處製作；財團法人民間司法改革基金會備份。
